【裁判字號】    92,交聲,889
【裁判日期】    920929
【裁判案由】    聲明異議
【裁判全文】
臺灣臺中地方法院交通事件事裁定                  九十二年度交聲字第八八九號
    原處分機關  交通部公路總局台中區監理所
    受 處分 人  甲○○
右列受處分人因違反道路交通管理處罰條例案件，對於交通部公路總局台中區監理所
民國九十二年八月十二日所為之裁決（中監違字第裁六○─ＫＡＤ○七六○五○號裁
決書），聲明異議，本院裁定如左：
    主  文
異議駁回。
    理  由
一、原處分機關略以：異議人即受處分人甲○○，駕駛之車號二Ｖ─二○六二號自用
    小客車，於民國九十二年七月二日下五時四十分許，在一五四公路與雲九路口處
    ，因駕車行經有燈光號誌管制之路口闖紅燈違規，為雲林縣警察局西螺分局員警
    當場攔檢舉發，經掣開違規通知單移送，受處分人未依限期提出申訴，該站遂於
    九十二年八月十二日以中監違字第裁六○─ＫＡＤ○七六○五○號裁決書，裁處
    罰鍰新台幣（下同）二千七百元整，並記違規點數三點，逾期則依裁決書處罰主
    文規定裁處，於法並無不合等語。
二、本件受處分人甲○○則以：該路段因施工中且車輛擁塞，完全沒有照交通號誌行
    駛，號誌在當時情形下早已失效，何來受處分人闖紅燈違規，爰聲明異議云云。
三、按汽車駕駛人，行經有燈光號誌管制之交岔路口闖紅燈者，處新台幣一千八百元
    以上五千四百元以下罰鍰，並記違規點數三點；道路交通管理處罰條例第五十三
    條、第六十三條第一項第三款定有明文。又按標誌、標線、號誌之設置目的，在
    於提供車輛駕駛人及行人有關道路路況之警告、禁制、指示等資訊，以便利行旅
    及促進交通安全；號誌係以規定之時間上交互更迭之光色訊號，設置於交岔路口
    或其他特殊地點，用以將道路通行權指定給車輛駕駛人與行人，管制其行止及轉
    向之交通管制設施；車輛面對圓形紅燈表示禁止通行，不得超越停止線或進入路
    口。道路交通標誌、標線、號誌設置規則第二條、第三條及第二百零六條第一項
    第五款亦有明定。經查：本件受處分人甲○○駕駛之車號二Ｖ─二○六二號自用
    小客車，於民國九十二年七月二日下五時四十分許，在一五四公路與雲九路口處
    ，因駕車行經有燈光號誌管制之路口闖紅燈違規，為雲林縣警察局西螺分局員警
    當場攔檢舉發等情，有前揭舉發通知單、裁決書在卷可稽。雖受處分人辯稱：該
    路段因施工中且車輛擁塞，完全沒有照交通號誌行駛，號誌在當時情形下早已失
    效，何來受處分人闖紅燈違規云云。惟經本院審酌卷附之相關資料得知，該車於
    上開時、地，闖越紅燈之事實，係員警當場舉發案件，此有原處分機關之移送書
    在卷可佐。又據本院於九十二年九月十九日當庭訊問原舉發機關之執勤員警即證
    人詹振銘結證稱：「（告發）當時紅綠燈運作正常，路邊只是在修水溝，沒有任
    何影響，我確實看到受處分人闖越紅燈才當場攔檢，開單告發」等語，而依受處
    分人所提出之舉發當時之照片所示，號誌燈號仍有顯示，是受處分人之違規事實
    ，堪以認定。本院經查亦無任何證據足資證明執勤警員有捏造事實、違法取締之
    情事，則執勤警員本其維護交通秩序、安全職責所為之當場舉發，自應受到合法
    、正確而真正之推定，受處分人空言指摘原舉發不當，尚屬無據。從而，原處分
    機關據以援引上開規定，裁處罰鍰新台幣二千七百元整，並記違規點數三點，逾
    期則依裁決書處罰主文規定處罰，並無不當。本件聲明異議為無理由，應予駁回
    。
四、據上論斷，應依道路交通管理處罰條例第八十七條第二項，道路交通案件處理辦
    法第十九條，裁定如主文。
中      華      民      國    九十二    年      九      月    二十九    日
                                臺灣臺中地方法院交通法庭
                                    法  官  張清洲
右正本證明與原本無異。
如不服本裁定應於送達後五日內向本院提出抗告狀。
                                    書記官
中      華      民      國    九十二    年      九      月    二十九    日


司法院資訊處製作；財團法人民間司法改革基金會備份。
